最　高　行　政　法　院　裁　定
　　　　　　　　　　　　　　　　　　 96年度裁字第01719號
再 審原 告　太子飼料股份有限公司
代　表　人　甲○○
再 審被 告　財政部臺灣省南區國稅局
代　表　人　何瑞芳
上列當事人間因營利事業所得稅事件，再審原告對於中華民國94
年3月31日本院94年度判字第462號判決，提起再審之訴。本院裁
定如下：
　　主  文
再審之訴駁回。
再審訴訟費用由再審原告負擔。
　　理  由
一、按對於確定判決提起再審之訴，依行政訴訟法第277條第1項
    第4款之規定，必須表明再審理由及關於再審理由並遵守不
    變期間之證據。所謂表明再審理由，必須指明確定判決有如
    何合於行政訴訟法第273條所定再審事由之具體情事始為相
    當，倘僅泛言有再審事由而無具體情事者，仍難謂已合法表
    明再審事由，提起再審之訴，即屬不合法。
二、本件再審原告對本院94年度判字第462號判決（下稱原判決
    ）提起再審之訴，略謂：原判決與高雄高等行政法院91年度
    訴字第1132號判決（下稱原審判決）均係以再審原告曾於嘉
    義縣調查站自陳「要求進貨廠商開具金額與實際金額一樣，
    但單價提高、數量減少之發票」為不利於再審原告之認定。
    但查進貨廠商即艗隆企業有限公司蔡士仁及台灣豐壽實業股
    份有限公司張哲源於調查站之筆錄，均可證明再審原告並無
    虛開發票、提高單價、減少數量之事實。且嘉義縣調查站曾
    比對艗隆公司與台灣豐壽公司之進口報單，亦未見有交易金
    額異常之情事，然對此有利證據，原判決與原審判決均未敘
    明不採之理由，原判決並認此為原審取捨證據、認定事實職
    權之行使，已違反行政訴訟法第209條第3項規定理由項下應
    記載關於攻擊或防禦方法之意見及法律上意見，足見其適用
    法規顯有錯誤，爰依行政訴訟法第273條第1項第1款規定，
    提起再審之訴，請將原判決與原審判決均廢棄云云。
三、經核再審原告之上開理由與其在前訴訟程序向本院提起上訴
    之補具上訴理由狀相同。本件原審判決就上訴人所主張暨進
    貨廠商即證人蔡士元、張哲源之證詞如何不足採等事項均已
    詳為論斷，且證據之取捨與當事人所希冀者不同，致其事實
    之認定亦異於該當事人之主張者，亦不得謂為原審判決有違
    背法令之情形，業經原判決理由指駁甚明。再審原告再就原
    判決駁斥不採之理由任加爭執，難認已合法表明原判決有如
    何適用法規顯有錯誤之具體情事。依首揭說明，本件再審之
    訴為不合法，應予駁回。
四、依行政訴訟法第278條第1項、第104條、民事訴訟法第95條
    、第78條，裁定如主文。
中　　華　　民　　國　　96　　年　　8　　 月　　2　　 日
                  第四庭審判長法  官　鍾　耀　光
                              法  官  姜　仁　脩
                              法  官　王　德　麟
                              法  官　黃　清　光
                              法  官　吳　慧　娟
以  上  正  本  證  明  與  原  本  無  異
中　　華　　民　　國　　96　　年　　8　　 月　　2　　 日
　　　　　　　　　　　　　　　書記官　蘇　金　全
